【裁判字號】    99,聲,815
【裁判日期】    990923
【裁判案由】    返還提存物
【裁判全文】
臺灣士林地方法院民事裁定               99年度聲字第815號
聲  請  人  永豐商業銀行股份有限公司
法定代理人  乙○○
代  理  人  丙○○
相  對  人  丁○○○○○○
相  對  人  甲○○
聲請人聲請返還擔保金事件，本院裁定如下：
    主  文
本院99年度存字第94號擔保提存事件，聲請人所提供擔保之中央
政府建設公債91年度甲類第4 期債票壹張，面額計新台幣佰肆
拾萬元准予發還。
聲請費用由相對人負擔。
    理  由
一、按訴訟終結後，供擔保人證明已定二十日以上之期間，催告
    受擔保利益人行使權利而未行使，或法院依供擔保人之聲請
    ，通知受擔保利益人於一定期間內行使權利並向法院為行使
    權利之證明而未證明者，法院應依供擔保人之聲請，以裁定
    命返還其提存物，民事訴訟法第104 條第1 項第3 款定有明
    文。
二、本件聲請意旨略以：聲請人與相對人間清償債務事件，聲請
    人前遵本院89年度裁全字第2425號民事裁定為假扣押擔保，
    曾提供中央政府建設公債84年度甲類第1 期債票面額共計新
    台幣（下同）340 萬元為擔保，並以本院89年度存字第1678
    號擔保提存事件提存後，聲請本院以89年度執全字第1587號
    假扣押執行相對人所有財產在案。嗣聲請人向本院聲請變換
    提存物，經本院分別以92年度聲字第150 號、95年度聲字第
    1034號准許後，聲請人以同額之擔保物提存在案。聲請人復
    向本院聲請變換提存物，經本院以98年度聲字第992 號裁定
    准許後，聲請人以同額之中央政府建設公債91年度甲類第4
    期債票1 張代之，並經本院以99年度存字第94號提存在案。
    茲該假扣押執行事件業經聲請人聲請撤回執行，而聲請人亦
    已向本院聲請通知相對人限期行使受擔保利益人之權利，並
    向本院為行使權利之證明，惟受擔保利益人即相對人逾期未
    行使權利，爰依前揭規定，聲請返還系爭擔保金等語。
三、經查：聲請人前開主張，已據提出前開民事假扣押裁定、提
    存書、撤回假扣押強制執行聲請狀、民事執行處函文等為證
    ，並經本院依職權調取上開提存卷、99年度聲字第509 號卷
    、89年度執全字第1587號民事執行卷核閱無誤，且查明相對
    人迄未向本院對聲請人提起民事損害賠償訴訟屬實，堪予採
    信。從而，聲請人依前揭規定，聲請返還系爭擔保金，自無
    不合，應予准許。
四、依民事訴訟法第95條、第78條，裁定如主文。
中    華    民    國    99    年    9     月    23    日
                  民事第一庭  法  官  陳燁真
以上正本證明與原本無異。
如對本裁定抗告，應於裁定送達後10日內向本院提出抗告狀，並
繳納抗告費新臺幣1,000元。
中    華    民    國    99    年    9     月    28    日
                              書記官  謝達人

司法院資訊處製作；財團法人民間司法改革基金會備份。
